【裁判字號】    98,訴,547
【裁判日期】    980429
【裁判案由】    毒品危害防制條例
【裁判全文】
臺灣板橋地方法院刑事判決               98年度訴字第547號
公  訴  人  臺灣板橋地方法院檢察署檢察官
被      告  甲○○
上列被告因違反毒品危害防制條例案件，經檢察官提起公訴（97
年度毒偵字第8443號、第8767號），被告於準備程序中就被訴事
實為有罪之陳述，經告知被告簡式審判程序之旨，並聽取當事人
之意見後，本院合議庭裁定由受命法官獨任進行簡式審判程序，
判決如下：
    主  文
甲○○施用第一級毒品，累犯，處有期徒刑捌月，扣案注射針筒
壹支沒收。又施用第二級毒品，累犯，處有期徒刑肆月。又施用
第一級毒品，累犯，處有期徒刑捌月，扣案注射針筒伍支及橡皮
管壹條均沒收。又施用第二級毒品，累犯，處有期徒刑肆月，扣
案玻璃球貳個及酒精燈壹具均沒收。應執行有期徒刑壹年陸月，
扣案注射針筒陸支、橡皮管壹條、玻璃球貳個及酒精燈壹組均沒
收。
    事  實
一、甲○○前因施用毒品案件，經本院以88年度毒聲字第7053號
    裁定送勒戒處所觀察、勒戒後，認無繼續施用毒品之傾向，
    於民國88年11月24日執行完畢釋放出所，並由臺灣板橋地方
    法院檢察署檢察官以88年度毒偵字第2447號為不起訴處分確
    定。另於86年間因施用毒品案件，經本院以89年度訴緝字第
    87號裁定送勒戒處所觀察、勒戒後，認有繼續施用毒品之傾
    向，再經本院以89年度訴緝字第87號裁定令入戒治處所強制
    戒治，歷經停止戒治及撤銷停止戒治再度入所執行，嗣於91
    年12月16日強制戒治執行完畢，並由本院以91年度訴緝字第
    52號判決免刑確定。另於強制戒治執行完畢釋放後5 年內之
    92年間，復因施用第一、二級毒品案件，經本院以93年度訴
    字第759 號判決分別判處有期徒刑9 月、4 月，應執行有期
    徒刑11月確定；再因施用第一、二級毒品案件，經本院以95
    年度訴字第2100號判決分別判處有期徒刑10月、10月，應執
    行有期徒刑1 年6 月確定，嗣經本院以96年度聲減字第4278
    號裁定減刑為有期徒刑5 月、5 月，應執行有期徒刑9 月。
    前揭二案件經接續執行，於96年12月26日縮刑期滿執行完畢
    （於本案構成累犯）。
二、甲○○猶未知悔改，復分別基於施用第一級毒品海洛因及第
    二級毒品甲基安非他命之犯意，為下列犯行：
(一)、於97年10月8 日中午某時，在其友人吳梓豪位於臺北縣板橋
    市○○路179 之8 號住處內，以將海洛因摻水後置入針筒內
    注射身體之方式，施用第一級毒品海洛因1 次；另以將甲基
    安非他命置入吸食器內燒烤產生煙霧之方式，施用第二級毒
    品甲基安非他命（起訴書誤載為安非他命，業經公訴檢察官
    當庭予以更正）1 次。嗣於同日傍晚5 時25分許，在上址為
    警查獲，並扣得其所有供施打海洛因所用之注射針筒1 支。
(二)、於97年10月24日上午7 、8 時許，在上址，以將甲基安非他
    命置入吸食器內燒烤產生煙霧之方式，施用第二級毒品甲基
    安非他命（起訴書誤載為安非他命，業經公訴檢察官當庭予
    以更正）1 次；另以將海洛因摻水後置入針筒內注射身體之
    方式，施用第一級毒品海洛因1 次。嗣於同日下午4 時40分
    許，在上址為警查獲，並扣得其所有供施打海洛因且使用過
    之注射針筒1 支、尚未使用之注射針筒4 支、橡皮管1 條，
    及其所有供施用甲基安非他命使用之玻璃球2 個及酒精燈1
    具等物。
三、案經臺北市政府警察局移送及臺北縣政府警察局板橋分局報
    告臺灣板橋地方法院檢察署檢察官偵查起訴。
    理  由
一、上揭犯罪事實，迭據被告甲○○於偵訊及本院審理中坦承不
    諱，又被告分別於97年10月9 日上午8 時55分許及97年10月
    25日上午10時25分為警所採集之尿液經送檢驗結果，確均呈
    海洛因代謝物嗎啡及甲基安非他命陽性反應，分別有臺灣尖
    端先進生技醫藥股份有限公司97年10月17日濫用藥物檢驗報
    告、臺灣檢驗科技股份有限公司97年11月13日濫用藥物檢驗
    報告各乙紙附卷足稽（附於97年度毒偵字第8443號偵查卷第
    35頁、97年度毒偵字第8767號偵查卷第44頁），復有被告自
    承為其所有供施打海洛因及施用甲基安非他命使用之注射針
    筒6 支、橡皮管1 條、玻璃球2 個及酒精燈1 具等物扣案可
    佐，足認被告之自白與事實相符。再被告有事實欄所示之施
    用毒品前科，有臺灣高等法院被告前案紀錄表存卷可參，其
    於強制戒治執行完畢後5 年內，復因施用毒品犯行而經法院
    判處罪刑確定後，再為本案施用第一、二級毒品之犯行明確
    ，而與毒品危害防制條例第20、23條所定之「初犯」或「5
    年後再犯」情形有別（最高法院95年度第7 次刑事庭會議決
    議內容參照），自應依法論科。
二、按海洛因及甲基安非他命為毒品危害防制條例第2 條第2 項
    第1 款、第2 款明定之第一、二級毒品。核被告施用第一級
    毒品海洛因及第二級毒品甲基安非他命之行為，係犯毒品危
    害防制條例第10條第1 項、第2 項之施用第一、二級毒品罪
    。其持有第一、二級毒品之低度行為，為施用之高度行為所
    吸收，不另論罪。被告先後二次施用海洛因及先後二次施用
    甲基安非他命之犯行，犯意個別，行為互殊，應予分論併罰
    。又被告有如事實欄所示之犯罪科刑執行情形，有前引臺灣
    高等法院被告前案紀錄表可佐，其於有期徒刑執行完畢後5
    年內，故意再犯本件有期徒刑以上之四罪，為累犯，均應依
    刑法第47條第1 項之規定加重其刑。爰審酌被告之素行、犯
    罪之動機、手段、所生危害程度及犯後坦承犯行之態度等一
    切情狀，分別量處如主文所示之刑，並定其應執行之刑，以
    資懲儆。
三、扣案之注射針筒共6 支、橡皮管1 條、玻璃球2 個、酒精燈
    1 具等物，分係被告所有供其施打海洛因及施用甲基安非他
    命所用之物，業據被告於本院審理時供陳明確，爰均依刑法
    第38條第1 項第2 款、第3 項之規定宣告沒收。
據上論斷，應依刑事訴訟法第273 條之1 第1 項、第299 條第1
項前段，毒品危害防制條例第10條第1 項、第2 項，刑法第11條
前段、第47條第1 項、第51條第5 款、第9 款、第38條第1 項第
2 款、第3 項，判決如主文。
本案經檢察官馬中人到庭執行職務。
中    華    民    國    98    年    4     月    29    日
                  刑事第二十庭  法  官  吳佳穎
以上正本證明與原本無異
如不服本判決應於送達後10日內向本院提出上訴狀
                                書記官  黃炎煌
中    華    民    國    98    年    4     月    29    日
附錄本案論罪科刑法條全文：
毒品危害防制條例第10條
施用第一級毒品者，處6 月以上5 年以下有期徒刑。
施用第二級毒品者，處3 年以下有期徒刑。


司法院資訊處製作；財團法人民間司法改革基金會備份。
